【裁判字號】    97,消債更,695
【裁判日期】    980205
【裁判案由】    更生事件
【裁判全文】
臺灣臺北地方法院民事裁定           97年度消債更字第695號
聲  請  人
即債務人    甲○○
代  理  人  乙○○律師
相  對  人
即債權人    合作金庫商業銀行股份有限公司
相  對  人
即債權人    國泰世華商業銀行股份有限公司
相  對  人
即債權人    美商花旗銀行股份有限公司
相  對  人
即債權人    臺灣新光商業銀行股份有限公司
相  對  人
即債權人    陽信商業銀行股份有限公司
相  對  人
即債權人    聯邦商業銀行股份有限公司
相  對  人
即債權人    遠東國際商業銀行股份有限公司
相  對  人
即債權人    萬泰商業銀行股份有限公司
相  對  人
即債權人    台新國際商業銀行股份有限公司
相  對  人
即債權人    大眾商業銀行股份有限公司
相  對  人
即債權人    永豐信用卡股份有限公司
上列當事人聲請消費者債務清理事件，債務人聲請更生，本院裁
定如下：
    主  文
債務人甲○○自中華民國98年2月6日12時起開始更生程序。
命司法事務官進行本件更生程序。
    理  由
一、按法院開始更生程序之裁定，應載明其年、月、日、時，並
    即時發生效力。次按法院裁定開始更生或清算程序後，得命
    司法事務官進行更生或清算程序，必要時得選任律師、會計
    師或其他適當之自然人或法人一人為監督人或管理人。消費
    者債務清理條例第45條第1項、第16條第1項分別定有明文。
二、本件債務人主張：其有不能清償債務情事，曾於民國95年間
    依「中華民國銀行公會會員辦理消費金融案件無擔保債務協
    商機制」請求共同協商債務清償方案，並協商成立，每月應
    繳金額新臺幣（下同）23,588元，惟該應繳金額實際上遠超
    過其當時之清償能力，後雖減為11,493元，其仍難以負擔，
    協商成立後其原均按期繳交，惟至97年3、4月因無力繳納，
    僅各繳交5,000元，5月起未繳交；加以所經營之早餐小吃店
    生意不佳，營業額逐年下降，平均每月營業額由9萬餘元，
    減為？元；除住家房租每月18,000元外，另承租之營業處所
    之房租更由每月48,000元漲為52,000元，而共同經營之配偶
    因視障加重無法工作，其須雇用一臨時工幫忙，每月多支出
    18,000元薪資，致繳款益加困難；實係因不可歸責於己之事
    由，致履行顯有重大困難之情形，另須扶養子女1人，且其
    無擔保或無優先權之債務總額未逾1,200萬元，復未經法院
    裁定開始清算程序或宣告破產，爰向本院聲請更生等語，並
    表明現利用早上小吃店未營業時間，在永者市場邊之小攤位
    早餐店覓得洗碗及打雜之工作，每月工資15,000元，除部分
    補貼生活開支外，尚可以部分清償債務，及提出更生方案為
    ：每月清償金額4,000元，清償期自認可救生方案裁定確定
    之日起6年，清償金額為288,000元，若以聯徵中心所列債務
    金額1,241,429元計算，清償比例可達為百分之23.19等語。
    經查：債務人所主張之上開事實，業據提出（及經本院命補
    正後提出）財產及收入狀況說明書一件、債權人清冊一件、
    債務人清冊、財團法人金融聯合徵信中心債務清理條例前置
    協商專用債權人清冊一件、臺北市政府營利事業登記證影本
    一件、房屋租賃契約書影本二件、臺灣臺北地方法院97年度
    促字第16946號支付命令影本一件、臺灣臺北地方法院97年
    度北小字第2130號小額民事判決影本一件、戶籍謄本一件、
    中華民國身心障礙手冊一件、聲請人及其配偶邱錦祥之95年
    度及96年度綜合所得稅各類所得資料清單各二件、聲請人及
    其配偶邱錦祥之財產歸屬資料清單各一件、聲請人之子邱連
    億在學證明書一件、協議書一件、查定課徵核定資料四件、
    聲請人之配偶邱錦祥郵局存摺影本一件、支票影本一件、轉
    帳收據影本二件、聲請人及配偶及子之有關保險單影本七件
    等件為證，而債務人聲請前二年之收入共計230萬元，惟支
    出共計則達259萬2千元（含租金及營業成本），逾其總收入
    金額近30萬元之多；衡諸臺灣近一年來因受美國次級房貸風
    暴波及及出口大幅衰退之影響，景氣不振，各行業之營業額
    確有大幅減少趨勢，為眾所週知之事實，而債務人所經營之
    早餐小吃店生意既非有何獨特之處，自亦難以置身此不景氣
    影響之外，堪認債務人所主張其因所經營之小吃店營業額縮
    減，租金等成本反而提高等因素，致履行有重大困難，具不
    可歸責於己之事由等語，尚非虛妄。
三、此外，本件又查無債務人有消費者債務清理條例第6條第3項
    、第8條或第46條各款所定駁回更生聲請之事由存在，本院
    綜合上述各證據資料判斷後，認本件債務人聲請更生，應屬
    有據，爰裁定如主文第一項所示；並依上開規定命司法事務
    官進行本件更生程序，裁定如主文第二項所示。
中    華    民    國    98    年    2     月    5     日
              民事第二十二庭法      官  張明輝
上為正本係照原本作成
本件不得抗告
本裁定已於98年2月6日12時公告。
中    華    民    國    98    年    2     月    6     日
                            書  記  官  鄭玉佩


司法院資訊處製作；財團法人民間司法改革基金會備份。
